【裁判字號】    97,台上,6425
【裁判日期】    971211
【裁判案由】    違反毒品危害防制條例
【裁判全文】
最高法院刑事判決            九十七年度台上字第六四二五號
上  訴  人  甲○○
上列上訴人因違反毒品危害防制條例案件，不服台灣高等法院高
雄分院中華民國九十七年十月二十七日第二審判決（九十七年度
上訴字第一四四八號，起訴案號：台灣高雄地方法院檢察署九十
三年度偵字第一九九六一、二０四三二號），提起上訴，本院判
決如下：
    主  文
上訴駁回。
    理  由
按刑事訴訟法第三百七十七條規定：上訴於第三審法院，非以判
決違背法令為理由，不得為之。是提起第三審上訴，應以原判決
違背法令為理由，係屬法定要件，如果上訴理由書狀並未依據卷
內訴訟資料，具體指摘原判決不適用何種法則或如何適用不當，
或所指摘原判決違法情事，顯與法律規定得為第三審上訴理由之
違法情形，不相適合時，均應認其上訴為違背法律上之程式，予
以駁回。本件原審經審理結果，認為上訴人甲○○販賣第二級毒
品甲基安非他命之犯行罪證明確，因而撤銷第一審之科刑判決，
改判論上訴人以販賣第二級毒品罪，處有期徒刑八年六月，並為
相關沒收之宣告。已詳敘調查、取捨證據之結果及憑以認定犯罪
事實之心證理由。並就上訴人否認犯行之供詞及其所辯各節認非
可採，詳加指駁。從形式上觀察，原判決並無足以影響判決結果
之違法情形存在。上訴意旨略以：(一)、證人吳肇晃（另案經原審
法院判處有期徒刑十年確定）於另案偵查（民國九十三年十月四
日）中及本件審理中所為之陳述，依刑事訴訟法第一百五十九條
第一項規定，應無證據能力，又其於警詢、偵查及審理中，一再
供稱查獲之毒品為其所持有等語，因其與上訴人無串證之機會，
復以上開供述均經具結，應較為可採，原判決採證違法。(二)、上
訴人所使用之0000000000號行動電話既遭員警監聽，則員警未查
緝綽號「蚊子」之身分及行蹤，似有陷害教唆之虞，原判決未予
究明，有應於審判期日調查之證據而未予調查之違法。(三)、倘上
訴人欲以每公斤新台幣（下同）四十八萬元之價格販售毒品予綽
號「蚊子」之人，買賣價金應為一百四十四萬元，惟上訴人僅指
示綽號「蚊子」之人，將五十七萬元匯入吳肇晃母親吳李梨碧之
帳戶內，甚且不足吳肇晃販售毒品予上訴人之金額，原判決據以
認定上訴人販賣毒品犯行，有違採證法則。(四)、上訴人於九十三
年十月四日以所使用之0000000000號行動電話與綽號「蚊子」之
人所使用之0000000000號行動電話通話，依通訊內容，僅堪認上
訴人確有與綽號「蚊子」之人討論關於毒品交易事項，無法直接
推認上訴人有販售毒品予綽號「蚊子」之人並賺取差價之犯行，
上訴人亦辯稱伊僅係幫忙調取毒品並未賺取差價等語，原判決未
說明不採上開有利證據之理由，即為不利於上訴人之認定，與經
驗法則有違，亦有理由不備、矛盾之違法等語。惟查：(一)、「被
告以外之人於偵查中向檢察官所為之陳述，除顯有不可信之情況
者外，得為證據。」刑事訴訟法第一百五十九條之一第二項定有
明文。被告以外之人於偵查中向檢察官所為之陳述，本質上屬於
傳聞證據，基於保障被告在憲法上之基本訴訟權，除該被告以外
之人死亡、身心障礙致記憶喪失或無法陳述、滯留國外或所在不
明而無法傳喚或傳喚不到、或到庭後拒絕陳述等情形外，如已經
法院傳喚到庭具結而為陳述，並經被告之反對詰問，前揭非以證
人身分而在檢察官面前未經具結之陳述筆錄，除顯有不可信之情
況者外，得為證據。另案被告吳肇晃在偵查中非以證人之身分所
為之供述，雖屬被告以外之人於審判外之陳述，但依原判決之論
證，其偵查中之供述並無顯有不可信之情況，且經第一審行證人
之交互詰問，予上訴人詰問之機會，原判決就其前於本案偵查中
或審判中之供述，俱採為論罪依據，復已對所供紛歧部分為證據
取捨之說明，採證自難認違誤。(二)、採證認事，乃事實審法院之
職權，其對證據證明力之判斷，如未違背經驗法則或論理法則，
復已敘述其憑以判斷之心證理由，即不能任意指為違法。原判決
綜核上訴人於警詢、偵查中之自白，及證人即已判決確定之吳肇
晃於偵查及第一審所證，並參酌扣案甲基安非他命三包、上訴人
所有之電子磅秤、三星ANYCALL廠牌行動電話（ 0000000000號，
含SIM卡）；以及上訴人於九十三年十月四日上午以 0000000000
號行動電話與綽號「蚊子」者聯絡之通訊監察譯文、高雄市第三
信用合作社函文暨吳李梨碧之存摺往來明細表在卷等證據資料，
憑以認定上訴人有販賣甲基安非他命犯行之論據，而以上訴人所
辯：伊僅係幫綽號「蚊子」之友人調取三公斤甲基安非他命，並
未賺取差價云云，為卸責之詞，殊無足取，於理由內依憑調查所
得之證據，詳加指駁；並說明：上訴人以每公斤四十六萬元向吳
肇晃買入甲基安非他命，旋以每公斤四十八萬元賣予綽號「蚊子
」之人，上訴人既有賺取每公斤二萬元差價，其有營利意圖甚為
明確。所為論斷，核無違反客觀存在之證據法則。上訴意旨任意
指摘原判決有理由不備、矛盾及採證違法云云，自非適法之第三
審上訴理由。(三)、刑事訴訟法所稱依法應於審判期日調查之證據
，係指與待證事實有重要關係，在客觀上顯有調查必要性之證據
而言，故其範圍並非漫無限制，必其證據與判斷待證事實之有無
，具有關聯性，得據以推翻原判決，而為不同之認定者，始足當
之。上訴人對於確有綽號「蚊子」之人欲向其拿取甲基安非他命
，並未加以爭執，僅自始拒絕供出綽號「蚊子」者之姓名年籍（
見偵字第一九九六一號卷第二十九頁），則原審未追查綽號「蚊
子」之人，而為無益之調查，要無違法可言。上訴意旨執此指摘
，仍非第三審上訴之適法理由。(四)、其餘上訴意旨，經核係置原
判決所為明白論斷於不顧，仍持已為原判決指駁之陳詞再事爭辯
，及對於事實審法院取捨證據與自由判斷證據證明力之職權行使
，並就與判決本旨無關之枝節事項，徒以自己之說詞，任意指摘
，難認已符合首揭法定之第三審上訴要件。其上訴違背法律上之
程式，應予駁回。
據上論結，應依刑事訴訟法第三百九十五條前段，判決如主文。
中    華    民    國  九十七  年   十二   月   十一   日
                      最高法院刑事第十庭
                          審判長法官  邵  燕  玲
                                法官  李  伯  道
                                法官  孫  增  同
                                法官  李  英  勇
                                法官  林  錦  芳
      本件正本證明與原本無異
                                      書  記  官
中    華    民    國  九十七  年   十二   月   十七   日
                                                      v


司法院資訊處製作；財團法人民間司法改革基金會備份。
